臺灣高等法院臺中分院刑事裁定　　　　 96年度交抗字第744號
抗　告　人
即受處分人　沈金龍實業有限公司
代　表　人　沈金龍
上列抗告人因違反道路交通管理處罰條例聲明異議案件，不服臺
灣臺中地方法院中華民國九十六年七月三十一日所為裁定（九十
六年度交聲字第七○一號）提起抗告，本院裁定如下:
    主  文
抗告駁回。
    理  由
一、本件原審法院駁回抗告人即受處分人沈金龍實業有限公司（
    以下簡稱為受處分人）聲明異議之理由，詳如後附原審法院
    交通事件裁定書之記載，其理由並無不合，應予維持，並引
    為附件。
二、本件受處分人之抗告意旨略以：依據警方所提供之第一張照
    片，顯示受處分人所有車牌號碼Ｈ七－八七九九號自用小客
    車當時之時速為四十公里，且當時該車之煞車燈未亮，但第
    二張照片與第一張照片所拍攝時間僅相距○．八秒，且第二
    張照片顯示該車當時之煞車燈已亮；則如認定受處分人所有
    上開車輛在第二張照片拍攝之時，其車速為時速八十三公里
    ，無異認定受處分人所有上開車輛從時速四十公里，在○．
    八秒且有煞車之情形下，瞬間提高車速四十三公里，此顯異
    於常理，受處分人懷疑測速儀器故障，應不得以上開測速儀
    器拍攝之照片對受處分人處罰等語。
三、第查：本件受處分人所有之上開自用小客車，於上開時、地
    ，因超速十三公里行駛之違規事實，經臺中縣警察局交通警
    察隊員警以科學儀器採證照片依法逕行舉發等情，有原舉發
    機關員警舉發之臺中縣警察局舉發違反道路交通管理事件通
    知單及裁決書各一份在卷可稽。雖受處分人以上開情詞置辯
    ，惟查：卷附之採證相片係以兩車右後保險桿外緣為基準，
    行駛距離約十八公尺以上（白色標限四公尺、兩線之間隔六
    公尺），二張相片間隔○．八秒，以此推算Ｈ七－八七九九
    號自小客車行駛速度已達八三公里／小時（儀器感應速率）
    ；又該舉發照片內有詳列違規日期、時間、地點、行車速度
    、行駛車道別及路段行車速限之數據，違規與否可依照片上
    數據加以判讀，依據該照片數據列左側中間所顯示之「２」
    ，係指違規車輛所在為第二車道，該違規地點係屬感應線圈
    測速照相，拍攝原理係以各車輛通過各車道地面線圈感應時
    計算而得，不致受其他車道車輛影響，如速度未超過設定速
    率，則測速儀器不會感應拍照；本件受處分人確於上開時、
    地行駛第二車道時，遭地面感應線圈測得行車速度時速為八
    十三公里，逾越該路段速限七十公里之上限，超速十三公里
    而遭舉發無誤，以上各情分別有原舉發機關九十六年六月七
    日之函文及採證照片在卷可佐。依據上開函文及採證照片，
    顯示本件受處分人所有上開車輛於測速儀器拍攝第一張照片
    之時，即已超速，測速儀器因受感應才會拍攝第一張照片；
    而該車當時之速度時速為八十三公里，則係指該車從第一張
    照片被拍攝地點，駛至第二張照片被拍攝地點之間之行車速
    度，此亦係依據上開二張照片所顯示之相關數據計算所得；
    非謂受處分人所有上開車輛在被拍攝第一張照片之時，其車
    速為時速為四十公里（上開第一張照片所顯示之○○四○，
    並非係指時速四十公里）；至於受處分人所有上開車輛被拍
    攝第二張照片時，或因該車駕駛人已察覺駛近測速儀器設置
    地點因而煞車減速所致，但此對於先前超速違規之事實，已
    不生影響。本件受處分人上開抗告意旨顯係出於誤會，其抗
    告核無理由，應予駁回。
四、據上論斷，應依道路交通案件處理辦法第二十五條、第二十
    六條，刑事訴訟法第四百十二條，裁定如主文。
中　　華　　民　　國　　96　　年　　9 　　月　　11　　日
          刑事第三庭  審判長法　官　王　增  瑜
                            法　官　梁  堯  銘
                            法　官　廖  柏  基
上列正本證明與原本無異。
不得再抗告。
                            書記官　王  麗　英
中　　華　　民　　國　　96　　年　　9 　　月　　11　　日
